# 关于新租赁准则折旧期限问题

提问人：polariswong 时间：2019-06-21 23:36:01
@chenyiwei

回答人：chenyiwei
字面上看确实有差异。但对实务有何实质影响还需观察，可能要结合租赁期的定义和确定、租赁负债初始计量的具体范围等因素综合考虑。